臺灣士林地方法院民事裁定
110年度消債清字第35號
債  務  人  詹煌林  


代  理  人  閻道至律師（法扶律師）
上列債務人聲請清算事件，本院裁定如下：
    主  文
債務人詹煌林自民國一百一十年十一月三十日十七時起開始清算
程序。
命司法事務官進行本件清算程序。
    理  由
一、按債務人不能清償債務或有不能清償之虞者，得依本條例所
    定更生或清算程序，清理其債務；債務人對於金融機構負債
    務者，在聲請更生或清算前，應向最大債權金融機構請求協
    商債務清償方案，或向其住、居所地之法院或鄉、鎮、市、
    區調解委員會聲請債務清理之調解；協商或調解成立者，債
    務人不得聲請更生或清算，但因不可歸責於己之事由，致履
    行有困難者，不在此限；消費者債務清理條例（下稱消債條
    例）第3條、第151條第1項、第7項分別定有明文。又法院開
    始清算程序之裁定，應載明其年、月、日、時，並即時發生
    效力；法院裁定開始更生或清算程序後，得命司法事務官進
    行更生或清算程序；必要時，得選任律師、會計師或其他適
    當之自然人或法人一人為監督人或管理人；復為消債條例第
    83條第1項、第16條第1項所明定。
二、本件聲請意旨略以：其前曾於民國98年間與債權人成立協商
    ，每月應還款新臺幣（下同）1萬6,036元。嗣於109年8月5
    日復簽訂債務協商/前置協商機制變更還款條件方案增補約
    據，每月應還款金額變更為6,094元。惟其109年7月起，身
    體漸年邁，無法扛負重物，工作收入不固定，扣除自己所必
    要生活費用之餘額，已不足以繳納應還之金額，是其係因不
    可歸責與己之事由，致履行有困難而毀諾，而有不能清償債
    務之虞，爰依法聲請清算等語。
三、查債務人主張之上開事實，業據其提出債務人全戶戶籍謄本
    （見本院卷第88頁）、財團法人金融聯合徵信中心當事人綜
    合信用報告之前置協商專用債權人清冊（見本院110年度司
    消債調字第39號卷【下稱消債調卷】第8至10頁）、當事人
    綜合信用報告（見消債調卷第11至17頁）、107至109年度綜
    合所得稅各類所得資料清單及全國財產稅總歸戶財產查詢清
    單（見消債調卷第18至20頁、本院卷第86頁）、調解不成立
    證明書（見消債調卷第50頁）、勞工保險被保險人投保資料
    表(見本院卷第36至38頁)、中華民國人壽保險商業同業公會
    投保查詢資料（見本院卷第62頁）、第一銀行帳戶存摺明細
    影本（見本院卷第40頁）等件為證。又債務人居住在臺北市
    ，自陳現無固定工作，僅偶爾於辰吏有限公司擔任臨時工，
    每月薪資約6千至8千元，而其聲請清算前2年內收入總額約4
    2萬2,864元，支出總額依臺北市每人每月最低生活標準計算
    總計約為49萬2,763元(見本院卷第84頁)，是聲請人每月顯
    已無餘額足敷繳納上開協商金額；又以債權人陳報之債務總
    金額已達90萬8,309元（見消債調卷第45頁）觀之，綜合評
    估債務人財產、信用及勞力等狀況，債務人確有不能清償債
    務之虞之情事。此外，復查無消債條例第6條第3項、第8條
    或第82條第2項所定駁回清算聲請之事由存在，則債務人聲
    請清算，應屬有據。依上開說明，應予開始清算程序，並命
    司法事務官進行本件清算程序。
四、爰裁定如主文。
中　　華　　民　　國　　110 　年　　11　　月　　30　　日
                  民事第二庭  法　官  陳菊珍
以上正本係照原本作成。
本件裁定不得抗告。
中　　華　　民　　國　　110 　年　　11　　月　　30　　日
                              書記官　張淑敏